最高法院刑事判決　　　　　　　　　　　　　　　八十八年度台上字第四二一三號
　　上　訴　人　甲○○
右上訴人因違反麻醉藥品管理條例案件，不服台灣高等法院中華民國八十八年五月六
日第二審更審判決（八十七年度上更(一)字第二五八號，起訴案號：台灣板橋地方法院
檢察署八十五年度偵字第八四九六號），提起上訴，本院判決如左：
    主  文
上訴駁回。
    理  由
按刑事訴訟法第三百七十七條規定，上訴於第三審法院，非以判決違背法令為理由，
不得為之。是提起第三審上訴，應以原判決違背法令為理由，係屬法定要件。如果上
訴理由狀並未依據卷內訴訟資料，具體指摘原判決不適用何種法則或如何適用不當，
或所指摘原判決違法情事，顯與法律規定得為第三審上訴理由之違法情形，不相適合
時，均應認其上訴為違背法律上之程式，予以駁回。本件上訴人甲○○上訴意旨略稱
：上訴人之警訊筆錄係警員將陳宗志、林聖忠不利於上訴人之供述抄錄，未將內容宣
示告知即強命上訴人按捺指紋，而陳宗志、林聖忠係為求交保始為不利於上訴人之供
述，且渠等警、偵訊前後所供時間、地點均不符，原審竟予採信，又對渠等於審理所
稱非向上訴人購買之有利供述不採，未詳予調查，均有違誤云云。
惟查：原判決綜核上訴人甲○○於警訊、一審之供述，證人陳宗志警訊及證人林聖忠
於警、偵訊、一審之指證，證人即製作筆錄之警員李光輝、蕭名助之證述，及扣案之
分裝袋、電子秤等證據，並參酌全案卷證資料，本於事實審法院推理之作用，認定上
訴人甲○○明知安非他命經行政院衛生署列為麻醉藥品管理條例第二條第四款「化學
合成類麻醉藥品」管理，不得非法持有或吸用、販賣，竟基於概括之營利犯意，自民
國八十五年三月中旬起至四月二十六日止，在台北縣三重市○○○路十號二樓，連續
七次非法販賣安非他命予林聖忠牟利，其中六次計價新台幣（下同）三千元，最後一
次於四月二十六日，販賣三十五小包之安非他命，計價三萬五千元。另於同年四月八
日，在台北縣三重市○○街五一號住處樓下，以三千元之價格販賣安非他命二‧一公
克予陳宗志牟利，而先後於同年四月八日晚上十一時三十分許，與陳宗志在台北縣三
重市○○街五一號前為警查獲，又於同月二十七日晚上七時許，因林聖忠之供述，在
台北縣三重市○○○路十號二樓再為警查獲等情，及說明上訴人所辯係拿給陳宗志吸
用非販賣，而林聖忠部分係原價賣給未賺錢云云，均係卸責之詞，不足採信。證人陳
宗志嗣後所供在身上查獲之安非他命非向上訴人所買云云，係事後迴護之詞，不足為
上訴人有利之認定。另敘明公訴人移送上訴人另行販賣予王勝嘉、王國勝併辦部分，
無積極證據證明，不另為無罪之諭知，乃撤銷第一審關於上訴人連續非法販賣安非他
命部分，仍論處連續非法販賣化學合成麻醉藥品罪刑，其採證認事，從形式上觀察，
並無違背法令之情形。且查：證人陳宗志之警訊筆錄、上訴人及證人林聖忠之警訊筆
錄均係在其自由意志下採問答方式為之，已為證人李光輝、蕭名助於原審中結證明確
，即上訴人對於蕭名助之證詞，亦陳稱無意見（原審卷第十四頁）。至販賣陳宗志部
分，雖原審未傳訊製作筆錄之警員，然上訴人除於警訊中供述，陳宗志欲以三千元向
其買，要賒欠，其未拿錢即將安非他命給他等語外，於一審中仍供稱，陳宗志要向其
買，其稱沒賣，乃給他安非他命（八十五年偵字第七三九六號卷第七頁、一審卷第一
六九頁）；由此足見其警訊筆錄應係依其供述所製作，上訴意旨稱係警員抄錄證人之
不利供詞云云，殊非可取。至其餘上訴意旨無非就原審採證認事及證據證明力判斷之
職權行使，任意指摘，及對原判決已說明之事項重為爭執，不涉及原判決違背法令之
問題，俱不足以辨認原判決已具備違背法令之形式，核與前揭得為第三審上訴理由之
法定要件不相適合，應認其上訴違背法律上之程式，予以駁回。
據上論結，應依刑事訴訟法第三百九十五條前段，判決如主文。
中      華      民      國    八十八    年      八      月      五      日
                              最高法院刑事第二庭
                                  審判長法官  莊  來  成
                                        法官  呂  潮  澤
                                        法官  謝  俊  雄
                                        法官  白  文  漳
                                        法官  蘇  振  堂
      右正本證明與原本無異
                                              書  記  官
中      華      民      國    八十八    年      八      月      十      日
